Minutes et répertoires du notaire Jean MORISSEAU, 12 novembre 1799 - 24 juillet 1827 (étude XXIII)
Archives nationales
- Répertoire(s) de Jean MORISSEAU, 27 août 1794 - 1849; MC/RE/XXIII/16 - MC/RE/XXIII/35
  - Répertoire. 1822, 22 avril - 1830, 24 novembre, 22 avril 1822 - 24 novembre 1830; MC/RE/XXIII/20
    - Inventaire après décès de Hélène Manoury, épouse de François Mare. A la requête de ce dernier, demeurant rue du Faubourg Saint-Honoré, n°78., 12 août 1823
      inventaire après décès; Faubourg-Saint-Honoré (rue du); Manoury, Hélène; Mare, François
    - Inventaire après déclaration d'absence de Alexandre François Frémin. A la requête de Etienne Frémin, demeurant rue Neuve Sainte-Geneviève, n°2. A la suite, procès-verbal., 14 août 1823 - 14 février 1824
      inventaire; Neuve-Sainte-Geneviève (rue); Frémin, Alexandre François; Frémin, Etienne
    - Inventaire après décès de Alexandre Louis Honnet, demeurant rue Jean-Jacques Rousseau, n°18., 20 mars 1824
      inventaire après décès; Jean-Jacques-Rousseau (rue); Honnet, Alexandre Louis
    - Inventaire après décès de Anne Michèle Vautier, veuve de Pierre Joseph Caffin, demeurant rue de Clichy, n°21., 17 avril 1824
      inventaire après décès; Clichy (rue de); Vautier, Anne Michèle; Caffin, Pierre Joseph
    - Inventaire après décès de Jean Lohidoy, demeurant passage des Petits Pères, n°5., 29 mai 1824
      inventaire après décès; Petits-Pères (passage des); Lohidoy, Jean
    - Inventaire après décès de Anne Gogin, demeurant rue Montmartre, n°15., 8 juillet 1824
      inventaire après décès; Montmartre (rue); Gogin, Anne
    - Inventaire après décès de Jeanne Françoise Lenoir, demeurant rue Thérèze, n°1., 12 juillet 1824
      inventaire après décès; Thérèse (rue); Lenoir, Jeanne Françoise
    - Inventaire après décès de Michel Barbaud, demeurant boulevard Saint-Martin, n°12., 1er décembre 1824
      inventaire après décès; Saint-Martin (boulevard); Barbaud, Michel
    - Inventaire après décès de Marguerite Rosalie Leluc, épouse de Pierre Simon Marcq, demeurant rue Regratière, n°1, île Saint-Louis., 2 décembre 1824
      inventaire après décès; Regraterie (rue de la); Leluc, Marguerite Rosalie; Marcq, Pierre Simon
    - Inventaire après décès de Marie Marguerite Canchon, veuve de Charles Louis Joseph Lefebvre, demeurant rue du Faubourg Saint-Honoré, n°4., 7 mars 1825
      inventaire après décès; Faubourg-Saint-Honoré (rue du); Canchon, Marie Marguerite; Lefebvre, Charles Louis Joseph
    - Inventaire après décès de Louis Maurice Le Bleu, demeurant rue du Sentier, n°13., 25 avril 1825
      inventaire après décès; Sentier (rue du); Le Bleu, Louis Maurice
    - Inventaire après décès de Hilaire Boitquin, demeurant rue d'Argenteuil, n°37., 10 juin 1825
      inventaire après décès; Argenteuil (rue d'); Boitquin, Hilaire
    - Inventaire après décès de Marie-Françoise Emilie Lefebvre, veuve en premières noces de Jean Jacob Heintz et épouse en secondes noces de Joseph Neubauer, demeurant rue Richelieu, n°47., 26 septembre 1825
      inventaire après décès; Richelieu (rue de); Lefebvre, Marie-Françoise Emilie; Heintz, Jean Jacob; Neubauer, Joseph
    - Inventaire après décès de Louis Gustave Adolphe Royou, demeurant rue d'Anjou Dauphine, n°7., 11 octobre 1825
      inventaire après décès; Anjou-Dauphine (rue d'); Royou, Louis Gustave Adolphe
    - Inventaire après décès de Claudine Cretin, épouse de François Pertuis, demeurant boulevard Montmartre, n°14., 14 octobre 1825
      inventaire après décès; Montmartre (boulevard); Cretin, Claudine; Pertuis, François
    - Inventaire après décès de Marie-Honorine Legris, épouse de Alexandre François Philippe Larcher, demeurant rue de Grenelle Saint-Germain, n°104., 23 janvier 1826
      inventaire après décès; Grenelle (place de); Legris, Marie-Honorine; Larcher, Alexandre François Philippe
    - Inventaire après décès de Jean Laurent Laserre, demeurant rue de Richelieu, n°48., 26 janvier 1826
      inventaire après décès; Richelieu (rue de); Laserre, Jean Laurent
    - Inventaire après décès de Laurent Léon Daverne, demeurant rue Pavée Saint-André des Arts, n°10., 25 mars 1826
      inventaire après décès; Pavée-Saint-André (rue); Daverne, Laurent Léon
    - Inventaire après décès de Marie-Madeleine Sophie Lecomte, épouse d'Alexis Augustin Joseph Guilain Rose, demeurant rue de Macon, n°9., 3 mai 1826
      inventaire après décès; Mâcon (rue de); Lecomte, Marie-Madeleine Sophie; Rose, Alexis Augustin Joseph Guilain
    - Inventaire après décès de François Anselme Barbey, demeurant rue du Chantre, n°24., 16 mai 1826
      inventaire après décès; Chantre (rue du); Barbey, François Anselme
    - Inventaire après décès de Marie Marthe Ligué, veuve en premières noces de Jean-François Lécluse et épouse en secondes noces de Pierre Feuillie, jardinier, demeurant rue Saint-Dominique, n°96, au Gros Caillou., 27 septembre 1826
      inventaire après décès; Gros-Caillou (quartier); Saint-Dominique (rue); Ligué, Marie Marthe; Lécluse, Jean-François; Feuillie, Pierre; jardinier
    - Inventaire après décès de Jean-François Grandvalet, tapissier, rue des Moineaux, n°10., 21 novembre 1826
      inventaire après décès; Moineaux (rue des); Grandvalet, Jean-François; tapissier
    - Inventaire après décès de Louise Félicité Victoire d'Aumont, duchesse de Mazarin, veuve de Honoré Anne Charles Maurice Grimaldi de Monaco, prince souverain de Monaco Honoré IV, duc de Valentinois, demeurant rue Saint-Lazare, n°78., 21 décembre 1826
      inventaire après décès; Monaco; Saint-Lazare (rue); Aumont, Louise Félicité Victoire d'; Mazarin, duchesse de; Grimaldi de Monaco, Honoré Anne Charles Maurice; Monaco, prince de; Honoré IV; Valentinois, duc de
    - Inventaire après décès de Jean-Gabriel René François marquis de Foucquet, demeurant à Paris, rue de Babylone, n°6., 31 janvier 1827
      inventaire après décès; Babylone (rue de); Foucquet, Jean-Gabriel René François de
  - Table alphabétique par client. 1820, 1er janvier - 1849, 1er janvier 1820 - 1849; MC/RE/XXIII/29
    Table alphabétique par clients des notaires Jean Morisseau (1er janvier 1820-24 juillet 1827), Jean Ambroise Morisseau (24 juillet 1827-4 juin 1840), Antoine Boissel (4 juin 1840-31 décembre 1849).
  - Table alphabétique par client. 1808, 1er janvier - 1819, 1er janvier 1808 - 1819; MC/RE/XXIII/35